Inventaris van het archief van Luitenant-Admiraal J. Th. Furstner, 1932-1968
Nationaal Archief, Den Haag
- Persoonlijk archief van luitenant-admiraal J.Th. Furstner, 1932-1968
  - Lid van de Raad van State en neventaken, 1945-1968, III
    - Stukken in relatie tot de Raad van State betreffende de Indonesische kwestie, Nieuw-Guinea, wederopbouw, begroting marine 1947 en besluit voorkoming aanvaringen op zee., 1945-1949, 1953, 1959, zd; 55; 1 omslag
      Zie ook inv.nr. 15.
    - Persoonlijke correspondentie en enkele losse aantekeningen., 1945-1957, 1960, 1968; 56; 1 omslag
      Hierin o.a. stukken betreffende de oorlog en de Indonesische kwestie; een brief van het Rijksinstituut voor Oorlogsdocumentatie is slechts deels aanwezig en niet vergezeld van een concept-antwoord.
    - Stukken betreffende de oorlogskabinetten., 1946, 1952; 57; 4 stukken
    - Stukken met betrekking tot de verhoren door de Parlementaire Enquêtecommissie Regeringsbeleid 1940-1945., 1947-1955; 58-59; 2 omslagen
      - Aantekeningen en correspondentie. 1947-1955, 58
        Furstner heeft hierbij een aantal originele stukken uit de oorlog aangehouden betreffende marinebeleid 1940, inlichtingendiensten, voorbereiding terugkeer Nederland, Duitse geïnterneerden in Indië en verliezen koopvaardijschepen 1939-1944.
      - Notities n.a.v. antwoorden op vragen van de commissie betreffende de evacuatie en het moreel in mei 1940, het financieel beleid in 1941, de salarissen in de VS in 1943-1944, inlichtingendiensten 1941-1942 en de verbindingen met bezet Nederland in 1942. z.d., 59
    - Manuscript van jhr. R. Groeninx van Zoelen inzake het beleid van de ministers De Geer, Dijxhoorn en Van Kleffens in de periode 1938-1940. Met aanbiedingsbrief., 1949; 60; 1 omslag
    - Stukken betreffende het Commonwealth-Netherlands Joint Committee van de Imperial War Graves Commission alsmede het ere lidmaat- en voorzitterschap van Furstner van het Joint Committee., 1952-1954; 61; 1 omslag
    - Correspondentie met de vlagofficier Materieel betreffende de bouw voor de marine van een "Glijd-duikboot" in 1937-1940, door T .van Waveren jr., 1955; 62; 4 stukken
  - Vervallen toegangen, IV
    - Oude plaatsingslijst collectie Furstner, vervaardigd door de Afdeling Maritieme Historie., z.d.; 63; 1 stuk